臺灣新竹地方法院交通事件裁定　　　　　96年度交聲字第84號
原處分機關　交通部公路總局新竹區監理所
聲明異議人
即受處分人　甲○○
上列受處分人因違反道路交通管理處罰條例案件，對於交通部公
路總局新竹區監理所於民國九十六年二月二十六日所為之竹監自
字第裁五０－Ｅ00000000號違反道路交通管理事件裁決
書，聲明異議，本院裁定如下：
    主  文
異議駁回。
    理  由
一、按受處分人，不服第八條主管機關所為之處罰，得於接到裁
    決書之翌日起二十日內，向管轄地方法院聲明異議；又交通
    法庭認為聲明異議無理由者，應以裁定駁回之，道路交通管
    理處罰條例第八十七條第一項、道路交通案件處理辦法第十
    九條，分別定有明文。
二、次按汽車駕駛人，行經有燈光號誌管制之交岔路口闖紅燈者
    ，處新臺幣（下同）一千八百元以上五千四百元以下罰鍰，
    並記違規點數三點，道路交通管理處罰條例第五十三條第一
    項、第六十三條第一項第三款，分別定有明文。
三、原裁決意旨略以：聲明異議人即受處分人甲○○駕駛所有之
    車號Ｌ四─一九五０號自用一般小客貨車於民國九十六年一
    月十三日下午十四時二十五分許，行經新埔鎮○○路時，為
    新竹縣警察局新埔分局寶石派出所警員當場攔停填掣竹縣警
    交字第Ｅ00000000號舉發違反道路交通管理事件通
    知單，當場舉發受處分人「闖紅燈行駛〈文山路往文華路〉
    」之違規情事，並於收受通知聯者簽章處加註：「拒簽」。
    異議人於收受該舉發通知單後，不服舉發，於同年月十九日
    向交通部公路總局新竹監理所新埔站提出陳述，經轉請原舉
    發單位即新竹縣警察局新埔分局調查結果，認該舉發並無不
    當之處，原處分機關遂於同年二月二十六日以受處分人甲○
    ○違反道路交通管理處罰條例第五十三條第一項之規定，裁
    處罰鍰二千七百元整，並依第六十三條第一項第三款（原裁
    決書漏載第三款）記違規點數三點等語。
四、聲明異議意旨略以：異議人即受處分人甲○○主張當時自自
    知員警就在車後同行巡邏，並無理由去闖紅燈，我相信員警
    真的看見我在紅燈前就通過了停止線，而違規地點之燈號設
    定有違反道路交通標誌標線號誌設置規則第二百十二條第二
    款之規定，且本件已多次分向派出所、監理站申訴，但相關
    單位均只回覆係依法處理無誤，並未撤銷此項處分，顯然陳
    述制度執行有問題，故依規定再向法院聲明異議等語。
五、本院認定之理由：
（一）經查，受處分人即聲明異議人甲○○雖於本院調查時主張
      其自知員警就在車後同行巡邏，並無理由去闖紅燈，相信
      員警真的有看見其在紅燈亮起前就通過了停止線等語；惟
      ，經傳訊證人即當日取締本件之警員乙○○，其於本院訊
      問時具結證稱：「我當時駕駛巡邏車在該處外側車道上停
      等紅燈，突然發覺有一部自小客貨車從內車道往文華路方
      向左轉，該處的左轉方向是約呈十一點鐘方向，該路口設
      有左轉燈，當時的燈號已經是從紅燈但左轉綠燈變成是全
      紅燈，因為我到停止線的時候已經是紅燈，異議人的車子
      在內側車道比我前面一點點，也可以說是同時到達，我跟
      異議人的距離只有幾公尺而已，我們是差不多時間到，我
      認為我們應該都要停下來，可是異議人的車子還是一直往
      前開。而且我發現他的時候他的車子時他並不是直接衝過
      去，而且停在那裡等了一下才過去的。」等語，兩方說詞
      顯有不同。衡情，聲明異議人就其所辯解之主觀確信並無
      提出如何確切之證據加以佐證，證人又身為警察人員，為
      依法令從事交通秩序維護工作之人，對違規行為人並無主
      觀之好惡，更無任何怨隙，證人更於本院訊問時當庭表示
      當天其攔下聲明異議人後，是聲明異議人認出其係羅警員
      而主動向其攀談，衡諸常情，證人應無故入聲明異議人於
      罪之動機，自無必要杜撰違規事實而甘冒觸犯偽證罪之風
      險。是以，證人應確實是在看到聲明異議人有上開違規行
      為才將其之違規行為開單舉發，其證詞應堪採信。
（二）至於異議意旨另主張該違規地點之燈號設定有違道路交通
      標誌標線號誌設置規則第二百十二條第二款乙節，按該條
      係規定：「行車管制號誌燈色之變換，規定如左：二、圓
      形紅燈與轉向箭頭綠燈同時顯示時，除接著顯示圓形綠燈
      外，應於轉向箭頭綠燈結束後，顯示圓形黃燈」。然，道
      路主管機關本得於法令授權範圍內，基於權責對於各項行
      政措施包括道路設計、交通號誌、標誌、標線之設置、更
      動為具體裁量、規劃，以求達成道路充分有效能利用、維
      持交通秩序、保障道路使用人往來便利與安全之行政目的
      ，除有違背法令或明顯矛盾、錯誤，縱係司法機關亦不得
      涉入此行政權核心領域，而民眾對於行政機關具體行政措
      施如有意見，自應循正當管道向行政機關反應，尤不得由
      民眾自行主觀認定是項措施是否合理、是否遵循。再者，
      聲明異議人復主張其於九十六年一月十九日向交通部公路
      總局新竹區監理所新埔站所為之陳述單上，有指出舉發單
      上曾有前晚開單之時間一月十二日二十三時三十九分之記
      載，而在員警攔下異議人後才將其塗改，日期加一天等語
      ，然此錯誤應僅係證人之筆誤，依行政程序法第一百零一
      條：「行政處分如有誤寫、誤算或其他類此之顯然錯誤者
      ，處分機關得隨時或依申請更正之」之規定，員警誤繕舉
      發日期，本得隨時更正之，並不影響該舉發通知單之效力
      ，且員警亦已於事後更正，上開筆誤應無礙於原處分認定
      之事實。
六、綜上所述，本件異議人既有前揭之違規事實，原處分機關據
    以援引上開道路交通管理處罰條例第五十三條第一項及第六
    十三條第一項第三款之規定，處異議人罰鍰二千七百元並記
    違規點數三點，於法並無不合。本件異議為無理由，應予駁
    回。
七、據上論斷，應依道路交通案件處理辦法第十九條，裁定如主
    文。
中　　華　　民　　國　　96　　年　　6 　　月　　15　　日
                  交通法庭  法　官　遲中慧
以上正本證明與原本無異。
如不服本裁定，應於裁定送達後5日內向本院提出抗告狀。
中　　華　　民　　國　　96　　年　　6 　　月　　15　　日
                            書記官  柯雅菱
